【裁判字號】    98,台抗,680
【裁判日期】    981029
【裁判案由】    搶奪聲請再審
【裁判全文】
最高法院刑事裁定              九十八年度台抗字第六八０號
抗  告  人  甲○○
上列抗告人因搶奪案件，不服台灣高等法院台南分院中華民國九
十八年九月十四日駁回聲請再審之裁定（九十八年度聲再字第一
０三號），提起抗告，本院裁定如下：
    主  文
抗告駁回。
    理  由
按有罪之判決確定後，因發見確實之新證據，足認受有罪判決之
人應受無罪、免訴、免刑或輕於原判決所認罪名之判決者，固得
依刑事訴訟法第四百二十條第一項第六款規定，為受判決人之利
益聲請再審。惟所稱「發見確實之新證據」，係指該項證據於事
實審法院判決前已經存在，為法院及當事人所不知、不及調查斟
酌，而於判決後始行發見，且就證據本身，從形式上觀察，顯然
可認為足以動搖原確定之判決，而為受判決人有利之判決者而言
。倘受判決人因對其有利之主張為原審所不採，事後提出證明以
圖證實在原審前有利之主張為真實，據以聲請再審者，該項證據
既非裁判後所發現，即難憑以為聲請再審之事由。本件抗告人甲
○○經原審法院九十八年度上訴字第一二四號判決，認定其與王
指眉、洪凱鴻、林國防、林家祥共犯結夥搶奪罪刑，而予判處罪
刑，並經本院從程序上駁回其上訴確定（九十八年度台上字第四
四二五號）。抗告人以發見新證據，依刑事訴訟法第四百二十條
第一項第六款向原審聲請再審，所執理由為：(一)本案之監聽原係
檢方針對另案涉嫌槍砲彈藥刀械管制條例之林國文而為，並非因
抗告人涉嫌搶奪始發動，抗告人亦非該監聽之對象，原判決以無
證據能力之該監聽譯文為抗告人有罪之認定，係漏未審酌監聽譯
文如何取得。(二)王指眉於警詢及偵審中均否認參與搶奪，原判決
僅以王指眉在場誘被害人蕭安順提出系爭本票，即認定抗告人犯
罪，漏未審酌王指眉否認犯罪之相關筆錄記載，亦漏未審酌抗告
人究有何犯案動機、犯後有無分配利益等項。(三)證人林家祥、蕭
安順於警詢、第一審之供述不一，原判決漏未審酌蕭安順有利抗
告人之供述，亦未傳喚證人謝坤龍、陳秋金、葉文雄調查等情。
原裁定則以：(一)抗告人於原審審理時，並未爭執嘉義縣警察局刑
警大隊之通訊監察譯文及台灣嘉義地方法院檢察署通訊監察書之
證據能力，原確定判決據以說明依刑事訴訟法第一百五十九條之
五第一項規定認具證據能力，顯見該通訊監察譯文及其如何取得
，均非判決後所發見，亦不足動搖原確定判決之認定。(二)抗告人
於原審審理時，即否認參與搶奪，惟為原確定判決所不採，並於
理由內就抗告人如何參與謀議，敘明其認定之依據。聲請意旨所
指共犯王指眉及證人林家祥、蕭安順之證述，亦經原確定判決說
明取捨之理由在案。抗告人係對於原確定判決之證據取捨，為不
同之判斷或爭執，自難據為合法之再審理由。(三)聲請意旨僅泛言
證人謝坤龍、陳秋金、葉文雄未經傳喚調查，既未敘明具體理由
，從形式上觀察，顯難認為足以動搖原確定判決。因認抗告人所
執各項，均非屬刑事訴訟法第四百二十條第一項第六款所定「發
見確實之新證據」，乃駁回其再審之聲請。經核原裁定於法並無
不合。抗告意旨任意指摘原裁定不當，為無理由，應予駁回。
據上論結，應依刑事訴訟法第四百十二條，裁定如主文。
中    華    民    國  九十八  年    十    月  二十九  日
                      最高法院刑事第十庭
                          審判長法官  花  滿  堂
                                法官  陳  東  誥
                                法官  林  錦  芳
                                法官  洪  昌  宏
                                法官  陳  世  淙
      本件正本證明與原本無異
                                      書  記  官
中    華    民    國  九十八  年   十一   月    二    日
                                                Ａ


司法院資訊處製作；財團法人民間司法改革基金會備份。
